【裁判字號】    95,交簡,2777
【裁判日期】    951102
【裁判案由】    公共危險
【裁判全文】
臺灣高雄地方法院刑事判決            95年度交簡字第2777號
聲  請  人  臺灣高雄地方法院檢察署檢察官
被      告  甲○○
上列被告因公共危險案件，經檢察官聲請以簡易判決處刑（95年
度偵字第22394 號），本院判決如下：
    主  文
甲○○服用酒類，不能安全駕駛動力交通工具而駕駛，累犯，處
有期徒刑月，如易科罰金，以新台幣壹仟元折算壹日。
    事實及理由
一、本件犯罪事實及證據引用起訴書之記載（如附件）。
二、按呼氣時酒精濃度如達到每公升0.25毫克（mg/l）時，即會
    輕度中毒，造成輕度協調功能降低；如達每公升0.5 毫克（
    mg/l）時，即屬輕到中度中毒症狀，出現反應較慢、感覺減
    低、影響駕駛之狀況；如達每公升0.75毫克（mg/l）時，思
    考與個性行為均會改變；如達每公升1.0 毫克（mg/l）時，
    屬中度中毒症狀，會有步態不穩、噁心嘔吐、精神混惑不清
    晰之狀況，業據行政院國軍退除役官兵輔導委員會臺北榮民
    總醫院民國88年8 月5 日（88）北總內字第26868 號函述明
    確。本件被告酒後駕車，呼氣所含酒精濃度達每公升0.67毫
    克（mg/l），已達不能安全駕駛之標準，且其騎乘機車有駕
    駛蛇行、車輛行徑偏離常軌、駕駛過程差點撞倒旁邊車輛之
    情，而經警攔檢，有刑法第185 條之3 案件測試觀察紀錄表
    報告書附卷可憑，足見其反應力及注意力均受影響，已達不
    能安全駕駛動力交通工具之程度。核被告所為，係犯刑法第
    185 條之3 服用酒類不能安全駕駛動力交通工具而駕駛之罪
    。被告曾因業務過失致死案件，經臺灣南投地方法院以92年
    度投刑簡字第364 號判處有期徒刑6 月確定，並於同年9 月
    19日易科罰金執行完畢，有臺灣高等法院被告前案紀錄表在
    卷可稽，其受有期徒刑之執行完畢，5 年內故意再犯本件有
    期徒刑以上之罪，為累犯，應依刑法第47條之規定，加重其
    刑。爰審酌被告未曾因酒醉駕車接受刑事處罰，有臺灣高等
    法院被告前案紀錄表在卷可稽，且犯後坦承犯行，並未肇事
    ，惟其已達不能安全駕駛之程度，猶貿然駕車行駛於國道1
    號之高速公路上，致自己及其他駕駛人於使用道路時生危險
    之虞，顯然無視於自己及其他參與道路交通之不特定人之生
    命、身體安全，駕駛蛇行及車輛行徑偏離常軌，於駕駛過程
    差點撞倒旁邊車輛等危險駕駛之情況，經警攔檢後，仍對其
    酒後駕車行為無所反省及其呼氣酒精濃度達每公升0.67毫克
    （mg/l）等一切情狀，量處如主文所示之刑，並考量其家境
    勉持，諭知如主文所示之易科罰金之折算標準。
三、依刑事訴訟法第449 條第1 項前段、第3 項、第454 條第2
    項，刑法第185 條之3 、第47條、第41條第1 項前段，刑法
    施行法第1 條之1 ，逕以簡易判決量處如主文所示之刑。
中    華    民    國    95    年    11    月    2     日
                  交通法庭  法  官  梁淑美
以上正本證明與原本無異。
如不服本判決，應於判決送達後10日內，向本院提出上訴狀。
中    華    民    國    95    年    11    月    2     日
                            書記官  林麗文
附錄本判決論罪之法條：
中華民國刑法第185條之3
（重大違背義務致交通危險罪）
服用毒品、麻醉藥品、酒類或其他相類之物，不能安全駕駛動力
交通工具而駕駛者，處1 年以下有期徒刑、拘役或3 萬元以下罰
金。
附件
臺灣高雄地方法院察署檢察官聲請簡易判決處刑書
                                     95年度偵字第22394號
    被      告  甲○○  男  52歲（民國○○年○月○日生）
                        住彰化縣二林鎮東興里二林巷198弄2
                        號
                        國民身分證統一編號：Ｚ000000000號
上列被告因公共危險案件，業經偵查終結，認為宜以簡易判決處
刑，茲將犯罪事實及證據並所犯法條分敘如下：
        犯  罪  事  實
一、甲○○曾犯業務過失致死案件，經臺灣南投地方法院於民國
    92年7月7日以92年度投刑簡字第364號判處有期徒刑6月確定
    ，於 92年9月19日易科罰金執行完畢。詎仍不知悔改，而於
    95年 8月23日晚上10時許，在高雄市前鎮區○○○路之澎湖
    海產店，飲用高粱酒類後，其吐氣所含酒精成分已達於不能
    安全駕駛動力交通工具之程度，竟隨即駕駛車牌號碼E2─87
    41號自小客車，從高雄市往屏東縣林邊鄉方向行駛，嗣途經
    國道1號南向363公里處時，因不勝酒力，操控能力降低，車
    身搖擺不定，為警攔檢當場查獲，並測得甲○○呼氣酒精濃
    度仍高達每公升0.67毫克。
二、案經國道公路警察局第五警察隊分局報告偵辦。
        證 據 並 所 犯 法 條
一、上揭犯罪事實，業據被告甲○○自白不諱，並有被告經警檢
    測酒精濃度高達 0.67MG／L之酒精測試紀錄紙、刑法第一八
    五之三案件測試觀察紀錄表、內政部警政署國道公路警察局
    警察局舉發違反道路交通管理事件通知單影本各 1份附卷可
    佐。且按刑法第185條之3之公共危險罪，係「抽象危險犯」
    ，不以發生具體危險為必要，參考德國、美定。國之認定標
    準，對於酒精濃度呼氣已達每公升 0.55MG／L或血液濃度達
    0.11  ％以上，肇事率為一般正常人之十倍，認已達「不能
    安全駕駛」之標準 （法務部88年5月18日法88檢字第001669
    號函參照），故被告於前揭時地駕駛動力交通工具時，顯已
    達不能安全駕駛之狀況。是本件被告之自白與事實相符，事
    證明確，其罪嫌堪予認定。
二、核被告所為，係犯刑法第185條之3之服用酒類不能安全駕駛
    動力交通工具罪嫌。又被告前有如犯罪事實欄所載犯行並受
    有期徒刑之執行完畢，有本署全國刑案資料查註表附卷可稽
    ，其於五年以內故意再犯本件最重本刑為有期徒刑以上之罪
    ，為累犯，請依刑法第47條規定加重其刑。
三、依刑事訴訟法第451條第1項聲請逕以簡易判決處刑。
    此    致
臺灣高雄地方法院
中    華    民    國    95    年    9     月    23    日
                              檢  察  官  丙○○
                                          乙○○
上正本證明與原本無異


司法院資訊處製作；財團法人民間司法改革基金會備份。
